臺灣士林地方法院刑事判決　　　　　　　 96年度簡字第765號
聲　請　人　臺灣士林地方法院檢察署檢察官
被　　　告　乙○○
　　　　　　丁○○
　　　　　　戊○○
　　　　　　甲○○
上列被告等因恐嚇等案件，經檢察官提起公訴（95年度偵字第12
200 號），本院訊問被告後，被告等為認罪之答辯（96年度易字
第1089號），本院認為宜逕以簡易判決處刑如下：
    主  文
乙○○共同公然侮辱人，累犯，處拘役肆拾日，如易科罰金，以
新臺幣壹仟元折算壹日，減為拘役貳拾日，如易科罰金，以新臺
幣壹仟元折算壹日。又共同以加害生命之事，恐嚇他人致生危害
於安全，累犯，處有期徒刑肆月，如易科罰金，以新臺幣壹仟元
折算壹日，減為有期徒刑貳月，如易科罰金，以新臺幣壹仟元折
算壹日。
丁○○、戊○○、甲○○共同公然侮辱人，各處拘役拾日，如易
科罰金，均以新臺幣壹仟元折算壹日，各減為拘役伍日，如易科
罰金，均以新臺幣壹仟元折算壹日。又共同以加害生命之事，恐
嚇他人致生危害於安全，各處拘役貳拾日，如易科罰金，均以新
臺幣壹仟元折算壹日，各減為拘役拾日，如易科罰金，均以新臺
幣壹仟元折算壹日。各應執行拘役拾伍日，如易科罰金，均以新
臺幣壹仟元折算壹日。
    事實及理由
一、乙○○（曾因犯毒品危害防制條例罪，經本院90年度訴字第
    556 號判決應執行有期徒刑l 年3 月確定，於民國93年6 月
    30日縮刑期滿執行完畢）、丁○○、甲○○、戊○○分別係
    臺北市○○區○○街208 號百齡大廈（下稱百齡大廈）3 樓
    之12、3 樓之2 、3 樓之10房屋之住戶，因上開房屋租賃問
    題，經常與受百齡大廈房屋信託人詹慕山之託查明上開房屋
    使用情形之丙○○發生糾紛。嗣於95年9 月3 日下午5 時許
    ，4 人因見丙○○偕同黃建義在該大廈3 樓樓梯口處噴漆（
    丙○○所涉毀損犯行由本院另為判決），遂將丙○○圍住，
    （乙○○、丁○○、甲○○、戊○○涉犯妨害自由部分，另
    由臺灣士林地方法院檢察署檢察官為不起訴處分），竟於警
    員到場前，基於公然侮辱及恐嚇之犯意聯絡，在不特定人均
    可共見共聞之樓梯間，共同以「幹你娘，老雞巴」等穢語辱
    罵丙○○，又以「把她打死」、「不要讓她走」等加害生命
    之言詞恐嚇丙○○，使丙○○心生畏懼，致生危害於安全。
二、上揭犯罪事實，業據被告於本院訊問時，均坦承如起訴書所
    載之犯行不諱（本院卷第43頁），經核與起訴書所載之其他
    證據相符，足見被告等自白核與事實相符。本件事證明確，
    被告等犯行洵堪認定，應依法論科。
三、核被告4 人所為均係犯刑法第309 條第1 項之公然侮辱罪及
    第305 條之恐嚇危害安全罪。被告乙○○、丁○○、戊○○
    、甲○○就上開犯行，有犯意聯絡、行為分擔，均為共同正
    犯。又被告乙○○、丁○○、戊○○、甲○○所犯之公然侮
    辱及恐嚇2 罪間，均犯意各別，行為互殊，構成要件亦不相
    同，均應分論併罰。又被告乙○○有事實欄所載前案犯罪科
    刑並執行完畢之情形，有臺灣高等法院被告前案紀錄表1 份
    在卷可查，其受有期徒刑執行完畢後，5 年內故意再犯有期
    徒刑以上之本罪，為累犯，應依刑法第47條第1 項之規定加
    重其刑。爰審酌被告4 人因細故與被害人丙○○發生爭執，
    竟以不堪入耳言詞辱罵並恐嚇被害人，惟念其終能坦承犯行
    及其犯罪動機、目的、手段等一切情狀，分別量處如主文所
    示之刑，被告丁○○、戊○○、甲○○並各定其應執行之刑
    ，並均諭知易科罰金之折算標準。又被告犯罪時間均在中華
    民國96年4 月24日以前，合於中華民國九十六年罪犯減刑條
    例第2 條第1 項第3 款減刑條件，依法各減輕其刑二分之一
    ，並均諭知易科罰金之折算標準，以資懲儆。
據上論斷，應依刑事訴訟法第449 條第2 項、第3 項、第454 條
第2 項，刑法第309 條第1 項、第305 條、第28條、第47條第1
項、第41條第1 項前段、第51條第6 款，刑法施行法第1 條之1
，中華民國九十六年罪犯減刑條例第2 條第1 項第3 款、第7 條
、第9 條，逕以簡易判決處刑如主文。
中　　華　　民　　國　　96　　年　　11　　月　　30　　日
                  刑事第四庭法  官  古振暉
以上正本證明與原本無異。
如不服本判決，應於判決送達後10日內，向本院提起上訴書狀，
上訴書狀應敘述具體之理由。
                            書記官  林靜枝
中　　華　　民　　國　　96　　年　　12　　月　　4 　　日
附錄本判決論罪科刑依據之法條：
刑法第305 條
以加害生命、身體、自由、名譽、財產之事，恐嚇他人致生危害
於安全者，處2 年以下有期徒刑、拘役或3 百元以下罰金。
刑法第309條第1項
公然侮辱人者，處拘役或3 百元以下罰金。
